---
title: "IGF-DRAFT"
author: "Justine Lam"
date: "`r Sys.Date()`"
output: html_document
---

```{r setup, include=FALSE}
knitr::opts_chunk$set(echo = TRUE, warning = FALSE, message = FALSE, error = FALSE)
```


## Packages

```{r packages}

library(igraph)
library(network)
library(sna)
library(ggplot2)
library(RColorBrewer)
library(networkD3)

```

Pour plus de précisions sur les documents markdown (ce format là), regarder [html](https://drive.google.com/drive/folders/1Dv5BkKFw27_AKYbpgb5hw8HMwcrfJDHP?usp=sharing)

Pour plus de précisions sur la suite du code, regarder [pdf](https://f.hypotheses.org/wp-content/blogs.dir/2996/files/2017/02/visualiseR.pdf)



## Réseau d'entrée à l'IGF

Le réseau d'entrée à l'IGF est constitué de :

- un point est un IF/IGF depuis 1958 (noeuds)
- une relation correspond à l'entrée à l'IGF à la même date (A entre en 1965 et B entre en 1965 = une relation entre eux)

```{r entree, eval=F}

############## SNA - IGF

# - Import dataset (matrice)



entree <- read.csv("C:/Users/thiba/OneDrive/Documents/PAPERS/PROJET NET-IGF 2021/ENTREE_IGF.csv", 
                sep=";", header = T, row.names=1)

entree <- as.matrix(entree)


g <- graph_from_adjacency_matrix(entree)


g1 <- get.edgelist(g)

g1 <- graph.data.frame(g1)

g2<-igraph_to_networkD3(g1)

g2A <- as.data.frame(g2$links)
g2B <- as.data.frame(g2$nodes)
g2B$group <- rep(1, 674)

n <- simpleNetwork(g2A, height="1000px", width="1000px",        
                   Source = "source",                 # column number of source
                   Target = "target",                 # column number of target
                   linkDistance = 10,          # distance between node. Increase this value to have more space between nodes
                   charge = -900,                # numeric value indicating either the strength of the node repulsion (negative value) or attraction (positive value)
                   fontSize = 14,               # size of the node names
                   fontFamily = "serif",       # font og node names
                   linkColour = "#666",        # colour of edges, MUST be a common colour for the whole graph
                   nodeColour = "#69b3a2",     # colour of nodes, MUST be a common colour for the whole graph
                   opacity = 0.9,              # opacity of nodes. 0=transparent. 1=no transparency
                   zoom = T                    # Can you zoom on the figure?
)

n

g2B$degree <- igraph::degree(g1)
g2B$between <- igraph::betweenness(g1)

mn <- forceNetwork(Links = g2A, Nodes = g2B, Source = "source", 
                   Target = "target", NodeID = "name", Group = "group", Nodesize = "degree",
                   fontSize = 16,               # size of the node names
                   fontFamily = "sans-serif",       # font og node names
                   linkColour = "lightgray", 
                   charge = -150, 
                   opacity = 0.95, 
                   linkDistance = 5,  
                   colourScale = "d3.scaleOrdinal(d3.schemeCategory10);",
                   height="1050px", width="1050px",
                   zoom = T, 
                   legend = T,
                   
                   radiusCalculation = "Math.sqrt(d.nodesize)+10"
)


mn
```

## Réseau de passage au grade d'IGF

Le réseau de passage du grade IF à IGF est constitué de :

- un point est un IF/IGF depuis 1958 (noeuds)
- une relation correspond à l'obtention du grade d'IGF à la même date (A passe en 1965 et B passe en 1965 = une relation entre eux)


```{r ifigf, eval=F}

ifigf <- read.csv("C:/Users/thiba/OneDrive/Documents/PAPERS/PROJET NET-IGF 2021/IFIGF.csv", 
                sep=";", header = T, row.names=1)

ifigf <- as.matrix(ifigf)


ga <- graph_from_adjacency_matrix(ifigf)


g1a <- get.edgelist(ga)

g1a <- graph.data.frame(g1a)

g2a<-igraph_to_networkD3(g1a)

g2Aa <- as.data.frame(g2a$links)
g2Bb <- as.data.frame(g2a$nodes)
g2Bb$group <- rep(1, 371)

nIF <- simpleNetwork(g2Aa, height="1000px", width="1000px",        
                   Source = "source",                 # column number of source
                   Target = "target",                 # column number of target
                   linkDistance = 10,          # distance between node. Increase this value to have more space between nodes
                   charge = -900,                # numeric value indicating either the strength of the node repulsion (negative value) or attraction (positive value)
                   fontSize = 14,               # size of the node names
                   fontFamily = "serif",       # font og node names
                   linkColour = "#666",        # colour of edges, MUST be a common colour for the whole graph
                   nodeColour = "#69b3a2",     # colour of nodes, MUST be a common colour for the whole graph
                   opacity = 0.9,              # opacity of nodes. 0=transparent. 1=no transparency
                   zoom = T                    # Can you zoom on the figure?
)

nIF

g2Bb$degree <- igraph::degree(g1a)
g2Bb$between <- igraph::betweenness(g1a)

mnIF <- forceNetwork(Links = g2Aa, Nodes = g2Bb, Source = "source", 
                   Target = "target", NodeID = "name", Group = "group", Nodesize = "degree",
                   fontSize = 16,               # size of the node names
                   fontFamily = "sans-serif",       # font og node names
                   linkColour = "lightgray", 
                   charge = -150, 
                   opacity = 0.95, 
                   linkDistance = 5,  
                   colourScale = "d3.scaleOrdinal(d3.schemeCategory10);",
                   height="1050px", width="1050px",
                   zoom = T, 
                   legend = T,
                   
                   radiusCalculation = "Math.sqrt(d.nodesize)+10"
)


mnIF

```


## Réseau de relations personnelles : IF/IGF


Le réseau de passage du grade IF à IGF est constitué de :

- un point est un IF/IGF depuis 1958 (noeuds)
- une relation correspond à :
  - (i.) à l'entrée à l'IGF à la même date (A entre en 1965 et B entre en 1965 = une relation entre eux) 
  - ou (ii.) l'obtention du grade d'IGF à la même date (A passe en 1965 et B passe en 1965 = une relation entre eux) 
  - ou (iii.) au suivi d'une même formation à la même date (A dans la promotion x de l'école Z et B dans la promotion x de l'école Z = une relation entre eux) 


```{r smp}

smp <- read.csv("C:/Users/thiba/OneDrive/Documents/PAPERS/PROJET NET-IGF 2021/SOMME.csv", 
                sep=";", header = T, row.names=1)

smp <- as.matrix(smp)


gsma <- graph_from_adjacency_matrix(smp)


gsm1a <- get.edgelist(gsma)

gsm1a <- graph.data.frame(gsm1a)

gsm2a<-igraph_to_networkD3(gsm1a)

gsm2Aa <- as.data.frame(gsm2a$links)
gsm2Bb <- as.data.frame(gsm2a$nodes)
gsm2Bb$group <- rep(1, 680)


gsm2Bb$degree <- igraph::degree(gsm1a)
gsm2Bb$between <- igraph::betweenness(gsm1a)

mnsmp <- forceNetwork(Links = gsm2Aa, Nodes = gsm2Bb, Source = "source", 
                   Target = "target", NodeID = "name", Group = "group", Nodesize = "between",
                   fontSize = 250,               # size of the node names
                   fontFamily = "sans-serif",       # font og node names
                   linkColour = "lightgray", 
                   charge = -2500, 
                   opacity = 0.95, 
                   linkDistance = 15,  
                   colourScale = "d3.scaleOrdinal(d3.schemeCategory10);",
                   height="1050px", width="1050px",
                   zoom = T, 
                   legend = T,
                   
                   radiusCalculation = "Math.sqrt(d.nodesize)*2"
)


mnsmp

```



## Réseau de relations inter-organisationnelles : institutions de formation

Le réseau des institutions de formation :

- un point est une institution de formation par laquelle est passé au moins un inspecteur depuis la promotion de 1958 de l'IGF (noeuds)
- une relation entre deux institutions correspond au fait qu'un inspecteur ait fréquenté les deux institutions (exemple : inspecteur A a été formé à Sciences Po Paris puis à l'ENA = une relation entre Sciences Po Paris et l'ENA)

```{r formation}

############## SNA - IGF

# - Import dataset (matrice)



entree <- read.csv("C:/Users/thiba/OneDrive/Documents/PAPERS/PROJET NET-IGF 2021/TestsOrganisations.csv", 
                sep=";", header = T, row.names=1)

entree <- as.matrix(entree)


g <- graph_from_adjacency_matrix(entree)


g1 <- get.edgelist(g)

g1 <- graph.data.frame(g1)

g2<-igraph_to_networkD3(g1)

g2A <- as.data.frame(g2$links)
g2B <- as.data.frame(g2$nodes)
g2B$group <- rep(1, 51)

n <- simpleNetwork(g2A, height="1000px", width="1000px",        
                   Source = "source",                 # column number of source
                   Target = "target",                 # column number of target
                   linkDistance = 10,          # distance between node. Increase this value to have more space between nodes
                   charge = -900,                # numeric value indicating either the strength of the node repulsion (negative value) or attraction (positive value)
                   fontSize = 14,               # size of the node names
                   fontFamily = "serif",       # font og node names
                   linkColour = "#666",        # colour of edges, MUST be a common colour for the whole graph
                   nodeColour = "#69b3a2",     # colour of nodes, MUST be a common colour for the whole graph
                   opacity = 0.9,              # opacity of nodes. 0=transparent. 1=no transparency
                   zoom = T                    # Can you zoom on the figure?
)




g2B$degree <- igraph::degree(g1)
g2B$between <- igraph::betweenness(g1)

mn <- forceNetwork(Links = g2A, Nodes = g2B, Source = "source", 
                   Target = "target", NodeID = "name", Group = "group", Nodesize = "degree",
                   fontSize = 45,               # size of the node names
                   fontFamily = "sans-serif",       # font og node names
                   linkColour = "lightgray", 
                   charge = -1650, 
                   opacity = 0.95, 
                   linkDistance = 10,  
                   colourScale = "d3.scaleOrdinal(d3.schemeCategory10);",
                   height="1050px", width="1050px",
                   zoom = T, 
                   legend = T,
                   
                   radiusCalculation = "Math.sqrt(d.nodesize)*2"
)

mn
```
